臺灣士林地方法院刑事判決　　　　　　　96年度簡上字第69號
公　訴　人　臺灣士林地方法院檢察署檢察官
上　訴　人　丙○○
即　被　告
　　　　　　　　　　樓
上列上訴人即被告因詐欺案件，不服本院於中華民國95年12月28
日所為95年度簡字第653 號第一審刑事簡易判決（聲請簡易判決
處刑案號：臺灣士林地方法院檢察署95年度偵緝字第728 號），
提起上訴，本院管轄第二審之合議庭判決如下：
    主  文
上訴駁回。
丙○○緩刑貳年。緩刑期內應支付如附表所示。
    事  實
一、本案經本院審理結果，認原審以被告丙○○犯幫助連續詐欺
    取財罪，處有期徒刑4 月，並諭知易科罰金之折算標準，其
    認事用法均無違誤，量刑亦屬妥適，應予維持，並引用第一
    審判決書記載之事實、證據及理由（如附件）。
二、被告上訴意旨略以：被告因一時經濟困窘，且家中子女急需
    金錢開銷，才以出租帳戶換取金錢，請求減輕其刑或予緩刑
    ，使被告有自新之機會等語。
三、經查，量刑輕重及緩刑之宣告，屬事實審法院得依職權自由
    裁量之事項，苟已斟酌刑法第57條各款所列情狀而未逾越法
    定刑度，且未宣告緩刑，不得遽指為違法。且在同一犯罪事
    實與情節，如別無其他加重或減輕之原因，下級審量定之刑
    ，亦無過重或失輕之不當情形，則上級審法院對下級審法院
    之職權行使，原則上應予尊重。本件原審法院斟酌被告之行
    為已影響社會交易安全，增加被害人尋求救濟之困難，並使
    犯罪之追查趨於複雜，被告之犯罪動機、目的、手段、生活
    狀況、智識程度及犯罪後坦承犯行等一切情狀，量處被告有
    期徒刑4 月，並諭知易科罰金之折算標準，經核刑度尚屬允
    恰，雖未宣告緩刑，但被告本身於原審審理期間既未賠償被
    害人之損害，且未能具體指摘原審判決未予宣告緩刑有何違
    背法令之情事進而請求撤銷原判決改判宣告緩刑，尚屬無據
    ，其上訴應予駁回。
四、刑法第74條雖於94年2 月2 日修正公布，並自95年7 月1 日
    施行，然有關緩刑之宣告，因非行為可罰性之法律規範變更
    問題，而應適用修正後刑法第74條之規定。本件被告未曾因
    故意犯罪受有期徒刑以上刑之宣告，此有臺灣高等法院被告
    前案紀錄表1 份在卷可稽，其因一時輕率失慮，致犯本件之
    罪，事後已坦承犯行，又於上訴於本院後，與被害人甲○、
    乙○○達成和解，願意依附表所示之給付方式賠償被害人甲
    ○、乙○○，且參酌被告於本院審理中表示案發時有2 名幼
    子待撫養，家庭經濟困難，所以才去賣帳戶，現在可以賠償
    被害人，公訴人也同意對被告為附加條件之緩刑宣告等情，
    其經本次科刑教訓，當知警惕，應無再犯之虞，本院認本件
    所宣告之刑以暫不執行為適當，爰依修正後刑法第74條第1
    項第1 款規定宣告被告緩刑2 年，以啟自新，並依同法第2
    項第3 款命被告於緩刑期間須向被害人甲○、乙○○支付如
    附表所示之金額。
據上論斷，依刑事訴訟法第455 條之1 第1 項、第3 項、第368
條、第373 條，刑法第74條第1 項第1 款、第2 項第3 款，判決
如主文。
本案經檢察官張世和到庭執行職務。
中　　華　　民　　國　　96　　年　　4 　　月　　27　　日
                  刑事第二庭審判長法  官    謝靜恒
                                  法  官    許辰舟
                                  法  官    許碧惠
以上正本證明與原本無異。
本件不得上訴。
                                  書記官    徐仁豐
中　　華　　民　　國　　96　　年　　4 　　月　　27　　日
附表：
一、被告丙○○應給付甲○新臺幣（下同）肆萬元。給付方式：
    於民國96年6 月10日給付壹萬元，其餘金額自民國96年7 月
    10日起，按月於每月10日以前，給付伍仟元，至清償完畢為
    止。
二、被告丙○○應給付乙○○新臺幣（下同）伍萬元。給付方式
    ：於民國96年6 月10日給付壹萬元，其餘金額自民國96 年7
    月10日起，按月於每月10日以前，給付伍仟元，至清償完畢
    為止。
